臺灣彰化地方法院彰化簡易庭民事小額判決  
111年度彰小字第132號
原      告  盧麗敏  

訴訟代理人  盧怡靜  
被      告  黃微    
訴訟代理人  黃主聖  
上列當事人間損害賠償事件，本院於民國111年4月6日言詞辯論
終結，判決如下：
    主    文
被告應給付原告新臺幣44,726元，及自民國111年3月9日起至清
償日止按年息5％計算之利息。
原告其餘之訴駁回。
訴訟費用新臺幣1,000元由被告負擔新臺幣521元，餘由原告負擔
。
本判決第1項得假執行。
    理由要領
民事訴訟法第222條第2項規定「當事人已證明受有損害而不能
  證明其數額或證明顯有重大困難者，法院應審酌一切情況，依
  所得心證定其數額」，第436條之8第1項規定「關於請求給付
  金錢或其他代替物或有價證券之訴訟，其標的金額或價額在新
  台幣十萬元以下者，適用本章所定之小額程序」，第436條之1
  4規定「有下列各款情形之一者，法院得不調查證據，而審酌
  一切情況，認定事實，為公平之裁判︰一、經兩造同意者。二
  、調查證據所需時間、費用與當事人之請求顯不相當者」，第
  436條之18第1項規定「判決書得僅記載主文，就當事人有爭執
  事項，於必要時得加記理由要領」；民法第184條第1項前段規
  定「因故意或過失，不法侵害他人之權利者，負損害賠償責任
  」，第196條規定「不法毀損他人之物者，被害人得請求賠償
  其物因毀損所減少之價額」；道路交通安全規則第94條第3項
  規定「汽車行駛時，駕駛人應注意車前狀況及兩車並行之間隔
  ，並隨時採取必要之安全措施，不得在道路上蛇行，或以其他
  危險方式駕車」。損害賠償之目的在於填補所生之損害，其應
  回復者，並非「原有狀態」，而係損害事故發生前之「應有狀
  態」，自應將事故發生後之變動狀況悉數考慮在內，故於物被
  毀損時，被害人除得請求修補或賠償修復費用，以填補技術性
  貶值之損失而回復物之物理性原狀外，就其物因毀損所減少之
  交易價值，亦得請求賠償，以填補交易性貶值之損失而回復物
  之價值性原狀。
本院依兩造之主張及舉證，判斷如下： 
㈠被告於民國110年9月7日騎乘車牌號碼000-000號機車（下稱甲
  車）沿彰化縣福興鄉同安村員鹿路1段由北往南方向行駛，於
  超越前車變換至對向即原告所駕駛車牌號碼000-0000號汽車（
  下稱乙車）之車道時，未依道路交通安全規則第94條第3項規
  定，注意車前狀況及兩車並行之間隔，並隨時採取必要之安全
  措施，因而發生碰撞，為本件交通事故之肇事因素；原告遵循
  車道行駛，無肇事因素。
㈡乙車非運輸業用，於105年8月出廠，遭毀損時出廠已逾5年，修
  復費用新臺幣（下同）25,850元，包含零件12,360元、工資13
  ,490元，零件部分以附表所示定率遞減法計算折舊後為1,236
  元，連同無庸折舊之其餘費用合計14,726元（計算式：1,236+
  13,490＝14,726）。
㈢兩造同意由本院依民事訴訟法第222條第2項、第436條之14規定
  規定認定乙車之交易性貶值損失金額，爰審酌乙車毀損時出廠
  已逾5年，毀損部位在車頭左側、車身左側、左側後照鏡，修
  復費用之零件與工資金額約各半，原告主張新車市價約63萬元
  為被告不爭執等情，認定乙車之交易性貶值損失金額為3萬元
  。
㈣原告所受損害合計44,726元（計算式：14,726+30,000＝44,726
  ），其依侵權行為法律關係，請求被告給付44,726元，及自起
  訴狀繕本送達翌日即民國111年3月9日起至清償日止按年息5％
  計算之利息，為有理由，應予准許；逾此部分，為無理由，應
  予駁回。
中　　華　　民　　國　　111 　年　　4 　　月　　20　　日
                  彰化簡易庭  法    官  廖政勝
以上正本係照原本作成。
如不服本判決，應於判決送達後20日內，以其違背法令為理由（
表明判決所違背之法令及其具體內容，與依訴訟資料可認為判決
有違背法令之具體事實），向本院提出上訴狀，並按應送達於他
造之人數提出繕本或影本，及繳納第二審裁判費。
中　　華　　民　　國　　111 　年　　4 　　月　　20　　日
                              書 記 官  梁高賓

附表
依行政院所頒固定資產耐用年數表及固定資產折舊率之規定，【
非運輸業用客車、貨車】之耐用年數為5年，依定率遞減法每年
折舊1000分之369，另依營利事業所得稅查核準則第95條第6項規
定「固定資產提列折舊採用定率遞減法者，以1年為計算單位，
其使用期間未滿1年者，按實際使用之月數相當於全年之比例計
算之，不滿1月者，以1月計」，上開【非運輸業用客車、貨車】
自出廠日迄本件車禍發生時已使用逾5年，則零件扣除折舊後之
修復費用估定為1,236元。計算式：
折舊時間           金額
第1年折舊值        12,360×0.369=4,561
第1年折舊後價值    12,360-4,561=7,799
第2年折舊值        7,799×0.369=2,878
第2年折舊後價值    7,799-2,878=4,921
第3年折舊值        4,921×0.369=1,816
第3年折舊後價值    4,921-1,816=3,105
第4年折舊值        3,105×0.369=1,146
第4年折舊後價值    3,105-1,146=1,959
第5年折舊值        1,959×0.369=723
第5年折舊後價值    1,959-723=1,236